# 收入的若干问题

提问人：baihaojie1986 时间：2018-05-05 19:40:16
请教陈版
遇到一家制造业收入确认的相关困惑
①企业将商品销售给客户后，客户的一些销售活动的费用由企业承担，诸如进店费、推头费、促销费、临促工资、陈列费、免品展卖，企业将这些费用以货物补偿的方式支付给客户。
此种情况是否适用于 14 号准则有关“应付客户对价”中可明确区分商品的规定，当做正常的采购进行处理，而货补当做正常销售进行处理，增值税也需要按规定缴纳，另外这种情况是否也同样适用于第 7 号准则准则呢（以资产换服务是否适用 7 号准则）？
②企业为客户提供回款返利的政策，同样以货物的方式补偿给客户。
此种情况是否适用于 14 号准则中有关合同价款分摊的规定，将此部分应返利金额进行暂估负债处理，真正补偿的时候当做销售进行处理。
③企业和超市签订合同时，一般约定超市在收到货物后 45 天后进行结算付款，合同约定在超市实际售出前有无条件退货的权利。实际退货的很少，当商超要求退货时，企业就超市协议一致，对以前销售的存货进行降价结算。
此种情况下收入确认的时点怎么确定的呢?怎么判断客户在哪个时点取得了商品的控制权呢？我们暂时以结算时点为收入确认的时点，并合理估计退货的成本按照 14 号准则 32 条进行处理，是否合适？
④对于有条件的销售退回（如质量问题腐烂变质等）是否必须按照 14 号准则 32 条的规定进行暂估呢？
多谢陈版

回答人：chenyiwei
1 、我理解这种情况可以适用新准则中“应付客户对价”的规定。但这类项目在实务操作中实际上多数都是对商超客户的变相降价（返利），对方并不会有相应的服务提供，因此建议按照价格折扣进行处理，冲减收入，而不是确认为销售费用。 2 、实物返利可以适用新准则中“额外购买选择权”的规定，作为一项单独的履约义务分摊合同价款，确认负债并在实际补偿时确认销售。 3 、商品运到客户处，经客户验收确认后，其控制权即转移给客户，可以确认收入，同时就退货事项预估负债和退货权资产。 4 、因质量问题导致的退货，属于产品质量保证义务范畴，应当根据历史经验予以谨慎估计。